Inventaris van het archief van W.E. Rappard [levensjaren 1883-1925], 1906-1921
Nationaal Archief, Den Haag
Collectie 563 W.E. Rappard
Rappard
1906-1921
C26151
0.20 meter; 32 inventarisnummers.
Normale geschreven, getypte en gedrukte documenten, geen bijzondere handschriften.
Nationaal Archief, Den Haag
W.E. Rappard 1883-1925
W.E. Rappard (1883-1925) was bestuursambtenaar in Nederlands-Indië. Het archief bevat stukken betreffende zijn werkzaamheden als achtereenvolgens aspirant-controleur in Trenggalek, controleur in Kertosono en Soebang en van de afdeling Zuid-Bankalan, waarnemend assistent-resident in Krawang en secretaris van de residentie Semarang.
Archiefvorming
Geschiedenis van de archiefvormer
Inleiding
Willem Eduard Rappard werd op 25 januari 1883 in Soerabaja geboren. In 1904 werd hij na een studie in Leiden toegelaten als Indisch ambtenaar; in datzelfde jaar huwde hij Diderika Johanna van der Togt.
Na op 19 november 1904 in Indië te zijn aangekomen, werd hij op 5 december officieel aangesteld als aspirant-controleur in Kediri op Java. Op 27 juni 1906 werd hij tot controleur bevorderd. In 1910 werd hij van zijn post in Kertosono overgeplaatst naar Buitenzorg, waar hij een korte periode verbleef. Het jaar daarop werd hij controleur in Soebang, waar hij tijdelijk het assistent-residentschap van Krawang waarnam. In 1914 werd hem binnenlands verlof toegekend; van 1914 tot 1916 zette hij zijn studie als bestuursambtenaar in Nederland voort.
Na het einde van zijn verlof werd Rappard achtereenvolgens controleur van de afdeling Zuid-Bankalan en secretaris in Semarang. In 1920 werd hij bevorderd tot assistent-resident. Na verlof in Nederland kreeg hij in 1923 een post in Batavia aangewezen, waar hij op 23 januari 1925 overleed.
Geschiedenis van het archiefbeheer
Het archief van Rappard werd in 1992 door mevrouw T. Ament aan de Tweede Afdeling van het Algemeen Rijksarchief geschonken.
Schenking (van een niet overheidsarchief)
2.21
Aanwijzingen voor de gebruiker
Openbaarheidsbeperkingen
Volledig openbaar.
Materiële beperkingen
Het archief kent geen materiële beperkingen.
Aanvraaginstructie
Openbare archiefstukken kunnen online worden aangevraagd en gereserveerd. U kunt dit ook via de terminals in de studiezaal van het Nationaal Archief doen. Om te kunnen reserveren dient u de volgende stappen te volgen:
U maakt een profiel aan op www.gahetna.nl, en logt vervolgens in
Via de archiefinventaris (alleen de beschrijvingen met rode nummers) selecteert u het gewenste archiefstuk door op de knop 'Reserveren' te klikken
In het volgende scherm geeft u aan op welke dag u het archiefstuk wilt inzien
Indien u zich bevindt in de studiezaal en een tafelnummer heeft ontvangen kunt u dit nummer vermelden. Als u geen tafelnummer heeft kunt u tafelnummer 777 laten staan
Vervolgens bevestigt u uw reservering door deze te versturen.
Verwant materiaal
Beschikbaarheid van kopieën
Beschrijving van de series en archiefbestanddelen
- Aspirant-controleur in Trenggalek (Kediri). 1904-1906., 1.
  - Proces-verbalen houdende toekenning van vergunningen aan Chinezen tot het overdragen van grond en het drijven van een nering., Januari 1906.; 1; 3 stukken.
  - Concept van een processen-verbaal inzake de vereniging van de desas Ngantroe 1, Dobongan 4 en Sosoeton 2/3, met concept-formulieren., 24 januari 1906.; 2; 3 stukken.
  - Concept van een proces-verbaal inzake de aanleg van een dam in de kali Soekoen, met verantwoordingsformulier van gelden te goeder rekening van het departement van Burgerlijke Openbare Werken., 4 februari 1906 en z.j.; 3; 2 stukken.
- Controleur in Kertosono (Kediri). 1906-1910., 2.
  - Beschikking van de resident van Kediri, houdende zijn benoeming tot rooimeester., 6 september 1906.; 4; 1 stuk.
  - Concept-rapport van Rappard over ongeregeldheden in de desa Barong bij Bendoengan., 29 januari 1907.; 5; 1 omslag.
  - Aantekeningen van mr. Nolst Trenité over de toepassing van de grondhuur-ordonnantie van 1900 in de residentie Kediri, 19 februari 1909. Afschrift., Z.j.; 6; 1 stuk.
  - Afschriften van missiven van de resident van Soerabaja en de resident van Kediri over een verzoek van de kalkonderneming Marmoyo om vergunning tot het winnen van kalk in Grisee., April-mei 1909.; 7; 2 stukken.
  - Briefwisseling met de resident van Kediri over het kastekort bij de controleur van Kertosono in 1906., 1909-1910.; 8; 1 omslag.
  - Beschikking van de resident van Kediri, houdende zijn benoeming als lid van de commissie voor de aanslag van de inkomstenbelasting te Blitar., 7 januari 1910.; 9; 1 stuk.
  - Ter documentatie bewaard afschrift van een beschikking van de resident van Kediri van 27 februari 1905, houdende verlening van vergunning aan J.W. van Daalen, eigenaar van de suikeronderneming Mriljan, tot het aanleggen van een bedrijfsspoor in Kediri., Z.j.; 10; 1 stuk.
- Controleur in Buitenzorg. 1910-1911., 3.
  - Processen-verbaal en beschikkingen inzake het verlenen van vergunningen voor bedrijven en voor en de overdracht van land., 1910-1911.; 11; 1 omslag.
  - Ingekomen prospectus van de Buitenzorgsche Afdeelingsbank, met statuten en reglement. Gedrukt., 1910.; 12; 2 stukken.
  - Stukken betreffende zijn benoeming als controleur in Soebang, afdeling Krawang, de overdracht van zijn post, en zijn protest tegen zijn conduiterapport als controleur in Buitenzorg., 1911.; 13; 1 omslag.
  - Formulieren inzake schoolaangelegenheden ingekomen bij van Rappard als lid van de plaatselijke schoolcommissie te Buitenzorg., Z.j.; 14; 3 stukken.
- Controleur in Soebang en waarnemend assistent-resident in Krawang. 1911-1914., 4.
  - Eedsformule voor een aangestelde wedono in de residentie Krawang., Z.j.; 15; 1 stuk.
  - Proces-verbaal van vergunning tot afstand van gronden in Sindangkasi in erfpacht, met concept-formulier., 13 november 1911 en z.j.; 16; 2 stukken.
  - Concepten van nota's of artikelen over de agrarische wetgeving en de daaruit voortspruitende verhouding tussen landeigenaren en desahoofden, met daarbij gevoegde concepten en kopieën van missiven in het Maleis naar aanleiding van overtredingen van enkele voorschriften., 1911-1912 en z.j.; 17; 1 omslag.
  - Informele briefwisseling met verschillende medebestuursambtenaren betreffende problemen inzake de erkenning van kinderen en inzake de waarneming van taken van de assistent-resident van Krawang bij diens afwezigheid, met kladakte van Rappard., April 1912.; 18; 1 omslag.
  - Verklaring ten behoeve van Pang Goan, aannemer van leveranties aan het departement van Oorlog in Batavia., 1912.; 19; 1 stuk.
  - Ingekomen afschrift van een missive van de chef van het Mijnwezen in Batavia aan de resident van de Preanger-Regentschappen, houdende richtlijnen voor de verlening van vergunningen voor de winning van niet gereserveerde delfstoffen, met kladaantekeningen van Rappard., 16 augustus 1912.; 20; 1 stuk.
  - Fragment van een concept-nota inzake heffingen van belastingen op padi., December 1913.; 21; 1 omslag.
  - Ingekomen afschriften van officiële missiven aan de assistent-resident van Krawang inzake de vervolging en berechting van strafrechtelijke feiten., 22
    Vermoedelijk handelt het hier om als circulaire te verspreiden mededelingen, die als richtlijn kunnen dienen.
    1912-1913. 1 omslag.
  - Memorie van overgave van de controle, concept. Z.j., (1914); 23
- Controleur van de afdeling Zuid-Bankalan. 1916-1917., 5.
  - Afschrift van een missive van de procureur van het Hooggerechtshof aan de assistent-resident van Bangkalan over het misbruiken van gouvernementspandbrieven door Chinese pandhouders., 18 oktober 1916.; 24; 1 stuk.
  - Ingekomen afschrift van een "Rapport over den actueelen toestand der woningverbetering in het onderdistrict Labang...", door de controleur voor de pestbestrijding in Soerabaja., 23 november 1916.; 25; 1 katern.
  - Memorie van overgave van Rappard als controleur van Zuid-Bankalan, met bijlagen en stukken betreffende de overdracht van de post, met dienststaten en stukken betreffende zijn verlof., Januari 1917.; 26; 1 omslag.
- Secretaris van de residentie Semarang 1917-1923., 6.
  - Akten van beëdiging, traktementstaten en aanslagbiljetten voor de inkomstenbelasting., 1917-1919.; 27; 1 omslag.
  - Concept van een nota van Rappard als lid van de Commissie voor de Wetgeving over de bevoegdhedenb van de gewestelijke raad inzake strafbaarstelling van overtredingen van regelingen inzake bosbouw en veeweiden., 10 december 1920.; 28; 1 stuk.
  - Stukken betreffende zijn beoordeling en zijn bevordering tot assistent-resident., 1920-1921.; 29; 1 omslag.
- Ter documentatie bewaarde stukken., 7.
  - Afschrift van een onderhandse akte van decharge van A.Th. Cornfield als voogd over Agnes Elisabeth Mol, opgemaakt in Medan, 19 december 1912., Z.j.; 30; 1 stuk.
  - Fragment van een concept van een ambtelijke beschikking inzake de bevoegdheden van Europeanen en inlanders bij de zoutadministratie., Z.j.; 31; 1 stuk.
  - Anonieme aantekeningen, houdende het recept van een medicijn tegen de cholera., Z.j.; 32; 1 stuk.